【裁判字號】    97,訴,691
【裁判日期】    970620
【裁判案由】    違反毒品危害防制條例
【裁判全文】
臺灣彰化地方法院刑事判決               97年度訴字第691號
公  訴  人  臺灣彰化地方法院檢察署檢察官
被      告  甲○○
                    （
上列被告因違反毒品危害防制條例案件，經檢察官提起公訴（97
年度毒偵字第248 號），於本院準備程序中，被告就被訴事實為
有罪之陳述，經裁定改行簡式審判程序，本院判決如下：
    主  文
甲○○施用第一級毒品，累犯，處有期徒刑玖月。扣案之海洛因
壹包（淨重零點壹公克）沒收銷燬之。
    犯罪事實
一、甲○○於民國95年間，因妨害兵役條例案件，經臺灣臺中地
    方法院以95年度中簡字第2210號判決判處有期徒刑3 月；且
    因竊盜案件，經同法院以95年度易字第2313號判決判處有期
    徒刑7 月確定；及因施用第一級毒品案件，經同法院以95年
    度訴字第2696號判決判處有期徒刑1 年確定，上開3 罪經同
    法院以96年度聲減字第1146號裁定各減刑為有期徒刑1 月又
    15日、3 月又15日、6 月，合併定應執行刑為有期徒刑10月
    確定，於96年7 月16日縮刑期滿執行完畢出監。另其曾於91
    年間，因施用毒品案件，經臺灣臺中地方法院裁定送觀察、
    勒戒後，認無繼續施用毒品之傾向，於91年8 月28日執行完
    畢釋放出所，並由臺灣臺中地方法院檢察署檢察官以91年度
    毒偵字第2409號為不起訴處分確定；且於92年間，再因施用
    毒品案件，經同法院裁定送觀察、勒戒後，認無繼續施用毒
    品之傾向，於92年6 月20日執行完畢釋放出所，並由同署檢
    察官以92年度毒偵字第1714號為不起訴處分確定。詎仍未戒
    除毒癮，復基於施用第一級毒品海洛因之犯意，於96年12月
    31日上午10時許，在其位於臺中縣霧峰鄉○○村○○路17巷
    4 號住處附近之產業道路旁，以將第一級毒品海洛因粉末置
    入注射針筒內加水後，再以針筒注射手臂血管之方式，施用
    第一級毒品海洛因1 次。嗣於97年（起訴書誤載為96年）1
    月2 日下午4 時30分許，為警在彰化縣芬園鄉○○路147 巷
    口查獲，並扣得第一級毒品海洛因1 包（淨重0.1 公克），
    且經採集其尿液送驗，結果呈嗎啡陽性反應，始查悉上情。
二、案經彰化縣警察局彰化分局報請臺灣彰化地方法院檢察署檢
    察官偵查起訴。
    理  由
一、按除被告所犯為死刑、無期徒刑、最輕本刑為3 年以上有期
    徒刑之罪或高等法院管轄第1 審案件者外，於前條第1 項程
    序進行中，被告先就被訴事實為有罪之陳述時，審判長得告
    知被告簡式審判程序之旨，並聽取當事人、代理人、辯護人
    及輔佐人之意見後，裁定進行簡式審判程序；除簡式審判程
    序及簡易程序案件外，第1 審應行合議審判，刑事訴訟法第
    273 條之1 第1 項、第284 條之1 分別定有明文。本件被告
    甲○○所涉係死刑、無期徒刑、最輕本刑為3 年以上有期徒
    刑之罪或高等法院管轄第1 審案件以外之罪，並於本院行準
    備程序時就被訴事實為有罪之陳述，本院合議庭依前揭規定
    ，經評議結果，裁定改由受命法官獨任行簡式審判程序。
二、上開犯罪事實，業據被告甲○○於本院審理時坦承不諱，又
    被告經警採集其尿液送驗結果，確呈嗎啡陽性反應，此有彰
    化縣警察局彰化分局委託檢驗尿液代號與真實姓名對照認證
    單及詮昕科技股份有限公司於97年1 月11日出具之濫用藥物
    尿液檢驗報告各1 紙附卷可稽。再扣案之白色粉末1 包，經
    鑑驗結果，確係海洛因無訛（淨重0.1 公克），此有法務部
    調查局濫用藥物實驗室鑑定書1 紙在卷可參，此外復有該第
    一級毒品海洛因1 包扣案可資佐證，足徵被告之自白確與事
    實相符，堪以採信。再被告前於92年間，因施用毒品案件，
    經臺灣臺中地方法院裁定送觀察、勒戒後，認無繼續施用毒
    品之傾向，於92年6 月20日執行完畢釋放出所，並由臺灣臺
    中地方法院檢察署檢察官以92年度毒偵字第1714號為不起訴
    處分確定乙節，有臺灣彰化地方法院檢察署刑案資料查註紀
    錄表及臺灣高等法院被告全國前案紀錄表各1 份在卷可參。
    本件事證明確，被告上開犯行洵堪認定，應依法論科。
三、核被告甲○○所為，係犯毒品危害防制條例第10條第1 項之
    施用第一級毒品罪。其持有第一級毒品之行為，意在供己施
    用，故持有之低度行為，應為施用之高度行為所吸收，不另
    論罪。末查，被告前因妨害兵役條例案件，經臺灣臺中地方
    法院以95年度中簡字第2210號判決判處有期徒刑3 月；因竊
    盜案件，經同法院以95年度易字第2313號判決判處有期徒刑
    7 月確定；及因施用第一級毒品案件，經同法院以95年度訴
    字第2696號判決判處有期徒刑1 年確定，上開3 罪經同法院
    以96年度聲減字第1146號裁定各減刑為有期徒刑1 月又15日
    、3 月又15日、6 月，合併定應執行刑為有期徒刑10月確定
    ，甫於96年7 月16日縮刑期滿執行完畢出監等情，有臺灣高
    等法院被告前案紀錄表、臺灣彰化地方法院檢察署刑案資料
    查註紀錄表各1 份在卷可憑，其於有期徒刑執行完畢後，5
    年內故意再犯本件有期徒刑以上之罪，為累犯，應依刑法第
    47條第1 項之規定加重其刑。爰審酌被告有多次施用毒品之
    前科，及其施用毒品之動機、目的、方法、不知珍惜身體、
    施用毒品所生危害，觀察勒戒之次數，暨犯後坦承犯行之態
    度等一切情狀，量處如主文所示之刑。另扣案之海洛因1 包
    （淨重0.1 公克），係屬第一級毒品，應依毒品危害防制條
    例第18條第1 項前段規定沒收銷燬之。
據上論斷，應依刑事訴訟法第273 條之1 第1 項、第299 條第1
項前段，毒品危害防制條例第10條第1 項、第18條第1 項前段，
刑法第11條、第47條第1 項，判決如主文。
本案經檢察官黃淑媛到庭執行職務。
中    華    民    國    97    年    6     月    20    日
                  刑事第一庭          法  官   郭麗萍
以上正本證明與原本無異。
如不服本判決，應於判決送達後10日內，向本院提出上訴書狀，
上訴書狀應「敘述具體上訴理由」，並按他造當事人之人數附繕
本。「切勿逕送上級法院」。
中    華    民    國    97    年    6     月    20    日
                                      書記官  張子涵
附錄本案論罪科刑法條全文：
毒品危害防制條例第10條
施用第一級毒品者，處 6 月以上 5 年以下有期徒刑。
施用第二級毒品者，處 3 年以下有期徒刑。
毒品危害防制條例第18條
查獲之第一、二級毒品及專供製造或施用第一、二級毒品之器具
，不問屬於犯人與否，均沒收銷燬之；查獲之第三、四級毒品及
製造或施用毒品之器具，無正當理由而擅自持有者，均沒入銷燬
之。但合於醫藥、研究或訓練之用者，得不予銷燬。
前項合於醫藥、研究或訓練用毒品或器具之管理辦法，由法務部
會同行政院衛生署定之。


司法院資訊處製作；財團法人民間司法改革基金會備份。
